最高法院刑事判決　　　　　　　　　　　　　　　八十七年度台上字第三二九九號
　　上　訴　人　甲○○
右上訴人因竊盜案件，不服台灣高等法院中華民國八十七年七月六日第二審更審判決
（八十五年度上更(一)字第七一二號，起訴案號：台灣台北地方法院檢察署八十三年度
偵字第一九五五四號等案號），提起部分上訴，本院判決如左：
    主  文
原判決關於竊盜部分撤銷，發回台灣高等法院。
    理  由
本件原判決認定上訴人甲○○意圖為自己不法之所有，基於概括之犯意，自民國八十
二年二月至八十四年十一月二十七日先後犯原判決附表（下稱附表）一及附表三編號
６所載之竊盜案件。嗣因另犯無故持有彈藥罪，入監服刑八月，於八十五年十一月二
十四日出獄後，自八十五年十二月底迄八十六年七月二十四日止，再犯附表三（編號
６部分除外）、四所列之竊盜案件等情。因而撤銷第一審關於此部分之判決，改判仍
論處上訴人連續帶兇器毀壞門扇竊盜（累犯）罪刑。固非無見。
惟查，(一)、有罪之判決書，應記載犯罪之事實，所謂事實不僅指犯罪之行為而言，凡
於適用法令有關之事項，均須為詳實之記載，始足為適用法令之依據。又刑法第三十
八條第一項第二款、第三項規定，供犯罪所用之物，以屬於犯人者為限，始得沒收之
。上訴人用以行竊之Ｌ型鐵條一支、固定鉗一把、大型士林刀一支及螺絲起子二把等
工具，原判決事實欄及附表三編號４所載，均未認定係上訴人所有，其理由欄（第六
頁第九、十行）謂上述竊盜工具，係「被告所有」供犯罪所用之物，依法宣告沒收云
云，即失所依據。另附表一編號１「所得財物欄」內記載「蔡奮鯨金融卡一張」及
「蔡奮鯨金融卡一枚」，並未標示係何一銀行發卡，致二者是否重覆，難免疑義。
且所載「」持竊得之台北銀行東門分行金融卡詐領存款部分，尤未載明該金融卡係
何人所有，致被害人不明，其犯罪事實之記載，尚欠明確，亦屬可議。(二)、依原判決
所云，上訴人多次竊盜犯行，其第一次犯行即附表一編號３部分係八十二年二月中旬
實施，第二次犯行即附表一編號１部分於八十三年六月十八日為之，兩次間隔一年四
月之久；另附表一及附表三編號６部分之犯行係於八十四年十一月二十八日以前所犯
，而附表三（編號６部分除外）、四部分為八十五年十二月底以後犯罪，此二部分犯
行時間亦相距達一年一月。況其中上訴人於八十五年十一月二十四日之前在監服刑八
月，此期間內客觀上根本無從犯罪，乃原判決竟謂上訴人所犯上述竊盜犯行，「時間
緊接，顯係基於概括犯意反覆為之」，為連續犯云云，尚嫌理由矛盾。上訴人上訴意
旨，指摘原判決關於此部分為不當，非無理由，應認仍有撤銷發回更審之原因。又原
判決認為「不另為無罪判決之諭知（原判決理由甲部分第五段）」部分，因與發回部
分有審判不可分之關係，爰併予發回更審。又本件雖屬刑事訴訟法第三百七十六條第
二款所列之案件，惟於修正刑事訴訟法施行前，原得上訴於第三審法院，且已繫屬於
法院。依刑事訴訟法施行法第五條第一項規定，仍應依施行前之法定程序終結之。附
此明。
據上論結，應依刑事訴訟法第三百九十七條、第四百零一條，判決如主文。
中      華      民      國    八十七    年      九      月     三十     日
                              最高法院刑事第十庭
                                  審判長法官  吳  雄  銘
                                        法官  池  啟  明
                                        法官  石  木  欽
                                        法官  王  憲  義
                                        法官  王  德  雲
      右正本證明與原本無異
                                              書  記  官
中      華      民      國    八十七    年      十      月      二      日
